臺灣士林地方法院民事裁定　　　　　　 100年度簡抗字第13號
抗　告　人　陳育華
相　對　人　蘇陳錦鳳
上列當事人間給付會款事件，抗告人對於民國100 年8 月16日本
院士林簡易庭100 年度士簡字第453 號第一審裁定提起抗告，本
院裁定如下：
    主  文
抗告駁回。
抗告程序費用由抗告人負擔。
    理  由
一、按對於第一審判決提起上訴，應於第一審判決送達後20日之
    不變期間內為之；提起上訴，如逾上訴期間者，原第一審法
    院應以裁定駁回之，民事訴訟法第440 條前段、第442 條第
    1 項分別定有明文。上開規定，於對簡易程序之第一審判決
    提起上訴時，有所準用，觀諸民事訴訟法第436 條之1 第3
    項規定自明。次按送達於住居所、事務所或營業所不獲會晤
    應受送達人者，得將文書付與有辨別事理能力之同居人或受
    僱人，民事訴訟法第137 條第1 項亦有明定。又受區分所有
    建物住戶之僱用而任代轉信件之建物管理員，與民事訴訟法
    第137 條第1 項規定所稱之受僱人相當。郵政機關之郵差送
    達文書於住居所、事務所或營業所，不獲會晤應受送達人，
    而將文書付與上開管理員者，為合法送達。至該管理員何時
    將文書轉交應受送達人，對已生之合法送達效力不受影響（
    最高法院83年臺抗字第3 號、90年臺抗字第86號裁定意旨參
    照）。
二、抗告意旨略以：伊因替於民國100 年7 月間生產之媳婦坐月
    子而未返家，以致遲延上訴，懇請本院給予上訴之機會，以
    維權益等語。
三、經查，抗告人因不服本院士林簡易庭100 年度士簡字第453
    號第一審判決，於100 年8 月10日提起上訴，有蓋用本院收
    文日期戳之上訴狀在原審卷內可稽。而依該卷所附送達證書
    之記載，可知原審以郵務送達方式將上開判決書送達抗告人
    時，雖未獲會晤抗告人本人，但已由抗告人設於桃園縣之住
    所地管理員於100 年7 月13日代為收受送達，揆諸上揭說明
    ，當認該判決業於該日合法送達，不論抗告人係為何由致未
    即時取得該判決，均不影響已生之合法送達效力，抗告人若
    欲提起上訴，自應於100 年8 月5 日（自100 年7 月13日起
    算，加計20日之不變期間並扣除3 日在途期間）前為之。抗
    告人遲至100 年8 月10日始行提起上訴，顯逾首揭條文所定
    之上訴期間，其上訴自非合法。原審以抗告人上訴不合法為
    由，裁定駁回其上訴，於法並無不合。抗告意旨指摘原裁定
    不當，求予廢棄，為無理由，應予駁回。
四、依民事訴訟法第436 條之1 第3 項、第495 條之1 第1 項、
    第442 條第1 項、第95條、第78條裁定如主文。
中    華    民    國   100    年    9     月    30    日
                  民事第一庭  審判長法  官  陳麗芬
                                    法  官  孫曉青
                                    法  官  俞慧君
以上正本證明與原本無異。
本件裁定不得再抗告。
中    華    民    國   100    年    10    月    3     日
                                    書記官  蔡岳霖